臺灣高等法院高雄分院刑事裁定　　　　110年度毒抗字第403號
抗　告　人
即　被　告　吳佳眞




上列抗告人因聲請觀察勒戒案件，不服臺灣高雄地方法院中華民
國110 年9 月9 日裁定（110 年度毒聲字第979 號），提起抗告
，本院裁定如下：
    主  文
原裁定撤銷。
檢察官之聲請駁回。
    理  由
一、抗告意旨略以: 抗告人即被告吳佳眞（下稱抗告人）已在民
    國109 年12月9 日執行勒戒，於110 年2 月5 日執行戒治，
    110 年6 月9 日戒治完畢，本案應為之前觀察勒戒裁定效力
    所及，不應再次觀察勒戒。
二、原裁定意旨略以: 抗告人於109 年4 月22日19時許，在臺南
    市○○區○○路000 號11樓之16居處內，以將第二級毒品甲
    基安非他命置入玻璃球內，點火燒烤吸食煙霧之方式，施用
    甲基安非他命1 次事證明確。其前於96年間因施用毒品案件
    ，經送觀察、勒戒後，認無繼續施用毒品之傾向，97年2 月
    13日執行完畢出所，經臺灣臺南地方檢察署檢察官以96年度
    毒偵字第2723號為不起訴處分，有臺灣高等法院被告前案紀
    錄表在卷可稽。本件係於前開觀察、勒戒執行完畢釋放3 年
    後所為，縱其間因犯第10條之罪經起訴、判刑或執行，仍應
    依修正後毒品危害防制條例第20條第3 項規定，再予適用觀
    察、勒戒或強制戒治之機會等語。
三、經查抗告人固於109 年4 月22日19時許，在臺南市○○區○
    ○路000 號11樓之16居處內，以將第二級毒品甲基安非他命
    置入玻璃球內，點火燒烤吸食煙霧之方式，施用甲基安非他
    命1 次，業據抗告人於警詢及偵查中坦承不諱，且其於109
    年4 月22日22時50分許為警採尿送驗，結果呈安非他命、甲
    基安非他命陽性反應，有臺南市政府警察局刑事警察大隊採
    集尿液姓名對照表（尿液編號：109G014 號）及臺南市政府
    衛生局109 年5 月7 日檢驗結果報告（檢體名稱：109G014
    號）在卷可佐，足認抗告人上開任意性自白與事實相符。惟
    抗告人前因施用第二級毒品案件，經臺灣屏東地方法院以10
    9 年度訴緝字第38號裁定觀察勒戒，於109 年12月9 日入法
    務部矯正署高雄女子監獄戒治所附設勒戒所執行觀察勒戒後
    ，經該所以110 年3 月26日修正前評估標準評估有繼續施用
    毒品傾向，再經同院以109 年度訴緝字第38號裁定令入戒治
    處所強制戒治，並於110 年2 月5 日入法務部矯正署高雄女
    子監獄戒治所執行強制戒治期間，同院於110 年6 月1 日以
    110 年度聲字第880 號裁定免予繼續執行，而於110 年6 月
    9 日釋放出所（接續執行另案而未出監）等情，有臺灣高等
    法院被告前案紀錄表及在監在押全國紀錄表、臺灣屏東地方
    法院110 年度簡字第850 號判決在卷可稽。本案既係在前開
    109 年度訴緝字第38號裁定移送觀察勒戒前所犯之施用毒品
    犯行，應為前開觀察勒戒裁定效力所及。原審就前開觀察勒
    戒裁定效力所及之本案事實重覆裁定移送觀察勒戒，即有未
    洽，應予撤銷，並駁回檢察官之聲請。
四、據上論斷，依刑事訴訟法第413 條前段，裁定如主文。
中    華    民    國   110    年    10    月    19    日
                  刑事第七庭    審判長法  官  李璧君
                                      法  官  葉文博
                                      法  官  石家禎
以上正本證明與原本無異。
不得再抗告。
中    華    民    國   110    年    10    月    19    日
                                      書記官  楊馥華